臺灣高等法院臺南分院刑事判決
109年度上訴字第273號
上  訴  人  
即  被  告  游富清




上列上訴人因妨害風化案件，不服臺灣雲林地方法院107年度訴
字第866號中華民國108年12月4日第一審判決（起訴案號：臺灣
雲林地方檢察署107年度偵字第2352號），提起上訴，本院判決
如下：
    主  文
原判決撤銷。
丙○○共同犯圖利容留性交罪，累犯，處有期徒刑玖月。扣案之保
險套柒個、潤滑油壹條、暗門遙控器參個、監視器主機壹臺、監
視器鏡頭陸支均沒收；未扣案之犯罪所得新臺幣壹仟捌佰元沒收
，於全部或一部不能沒收或不宜執行沒收時，追徵其價額。
    事  實
一、丙○○於民國107 年1 月20日向不知情之張佳芸承租雲林縣○○
    鎮○○里○○○路000 號房屋供己自用。嗣於同年3 月23日起至1
    07 年4 月2 日為警查獲之日止，丙○○與照顧其祖母之NGUYE
    N THI TRUCLY（越南國籍，中文名為甲○○○，下稱甲○○○，經
    臺灣雲林地方法院通緝中，待緝獲另行審結）共同基於意圖
    使女子與他人為性交、猥褻之行為，而媒介、容留以營利之
    犯意聯絡，由丙○○提供上開場所、甲○○○媒介代號A070402之
    成年女子（越南國籍，真實姓名年籍詳卷，下稱甲女）在該
    場所內為前來消費之男客，提供以手按摩撫摸男客生殖器直
    到射精之方式為有對價之猥褻行為（俗稱半套），或與男客
    為有對價之性交行為（俗稱全套）服務，費用分別為新臺幣
    （下同）1,700元、2,700元，甲○○○亦負責翻譯、收取性交
    易對價，再將其中600元交予丙○○，餘款則歸甲女所有，其
    等即以此方式營利。而在此一期間內，甲女經容留、媒介之
    性交易次數共3次，丙○○因此分得1,800元。嗣員警廖本藤於
    107年4月2日下午5時40分許，先喬裝男客前往上開場所消費
    ，其餘員警持搜索票入內執行搜索，扣得保險套7個、潤滑
    油1條、暗門遙控器3個、監視器主機1臺、監視器鏡頭6支等
    物，始悉上情。
二、案經雲林縣警察局西螺分局報告臺灣雲林地方檢察署檢察官
    偵查起訴。
　　理  由
壹、證據能力部分：　　
一、按被告以外之人於審判外之言詞或書面陳述，除法律有規定
    者外，不得作為證據，刑事訴訟法第159 條第1 項定有明文
    。查證人甲○○○、甲女於警詢時之陳述，確屬被告以外之人
    於審判外之陳述，且上訴人即被告（下稱被告）丙○○亦爭執
    證人甲○○○、甲女該部分陳述之證據能力（見本院卷一第119
    頁），又證人甲○○○、甲女於警詢時之陳述與其等在偵查時
    以證人身分所為之陳述大致相符，則其等警詢之陳述顯非為
    證明犯罪事實之存否所必要，是證人甲○○○、甲女於警詢時
    之陳述，並未符合刑事訴訟法第159 條之3 規定情形，自無
    證據能力。又此部分陳述既經本院予以排除，未據為認定本
    案犯罪事實之證據，則甲○○○於警詢時之供述是否出於任意
    性而無證據能力一節，本案自無庸予以贅述。
二、被告以外之人於偵查中向檢察官所為陳述，除顯有不可信之
    情況者外，得為證據，刑事訴訟法第159 條之1 第2項定有
    明文。偵查中對被告以外之人（包括證人、鑑定人、告訴人
    、被害人及共同被告等）所為之偵查筆錄，或被告以外之人
    向檢察官所提之書面陳述，性質上均屬傳聞證據。惟現階段
    刑事訴訟法規定檢察官代表國家偵查犯罪、實施公訴，依法
    其有訊問被告、證人及鑑定人之權，證人、鑑定人且須具結
    ，而實務運作時，檢察官偵查中向被告以外之人所取得之陳
    述，原則上均能遵守法律規定，不致違法取供，其可信度極
    高，職是，被告以外之人前於偵查中已具結而為證述，除反
    對該項供述得具有證據能力之一方，已釋明「顯有不可信之
    情況」之理由外，不宜以該證人未能於審判中接受他造之反
    對詰問為由，即遽指該證人於偵查中之陳述不具證據能力。
    本件證人甲○○○、甲女分別於檢察官偵查中所為之陳述，被
    告未曾提及檢察官在偵查時有不法取供之情形，亦未釋明上
    開證人等之供述有顯不可信之情況，並同意作為本案之證據
    （見本院卷一第119頁），是其等於偵查中之證言自具有證
    據能力。則被告爭執甲○○○、甲女偵訊陳述之證據能力，難
    認有理由。
三、被告以本件搜索過程沒有全程錄音錄影、警方所持之搜索票
    上記載之受搜索人並非被告，且搜索當天警方下午3點多到
    場，至晚上7點才通知被告到場，被告到場時搜索已完成，
    搜索扣押筆錄也沒有被告之簽名等理由，而爭執本案搜索程
    序違法，搜索查扣之物品無證據能力。惟查：　　
　㈠按搜索，應用搜索票。搜索票，應記載下列事項：一、案由
    。二、應搜索之被告、犯罪嫌疑人或應扣押之物。但被告或
    犯罪嫌疑人不明時，得不予記載。三、應加搜索之處所、身
    體、物件或電磁紀錄。四、有效期間，逾期不得執行搜索及
    搜索後應將搜索票交還之意旨，刑事訴訟法第128 條第1項
    、第2 項定有明文。次者，在有人住居或看守之住宅或其他
    處所內行搜索或扣押者，應命住居人、看守人或可為其代表
    之人在場；如無此等人在場時，得命鄰居之人或就近自治團
    體之職員在場，刑事訴訟法第148條亦有明文。究其規範意
    旨，乃恐因搜索人與受搜索人間發生爭執，故必須有人在場
    ，使其會同眼見，並應令於搜索筆錄上簽名，一方面在確保
    搜索、扣押進行之合法，以免受搜索人違法干預，另一方面
    也欲藉由在場人之見證，避免未來被告或受搜索人任意指摘
    執行人員違法執行，不僅保障受搜索人之人權，亦在使警察
    取得合法搜索之人的證明，同時在使搜索之執行得以順利進
    行，以期發現真實，而非必須受搜索人在場，否則不得搜索
    。本件警方執行搜索之過程，縱令受搜索人不在場，而以該
    處所之同居人在場配合實施搜索，並於搜索筆錄上簽名，就
    此部分，難謂有何不法搜索情事，況本件為有令狀搜索，本
    無庸取得被告之同意始可進行搜索，且搜索票自外觀觀之，
    並非需承載被告意思之文件，是警員在執行搜索任務時，雖
    依慣例會要求在場人於搜索票上簽名，但此並非法定之必要
    行為，僅為提供被告確認搜索以避免事後爭執無出示搜索票
    或確認執行搜索在場人之用。
　㈡查本件員警係持原審法院核發之107年聲搜字第186號搜索票
    前往被告承租之雲林縣○○鎮○○里○○○路000 號搜索，有原審
    法院107年聲搜字第186號搜索票附卷可稽（見警卷第51頁）
    ，是本次的搜索具合法授權。次查，該搜索票上載明受搜索
    處所為「雲林縣○○鎮○○里○○○路000 號」，又警方執行搜索
    時有被告之友人蕭世杰在場，此有該搜索票上在場人蕭世杰
    親筆簽名捺印可證（見警卷第51頁）；據證人即參與搜索之
    員警乙○○於原審審理時證稱：「（後來蕭世杰為何會到場？
    ）是透過甲○○○的手機聯絡的吧。（是甲○○○主動聯絡的嗎？
    ）我們請甲○○○聯絡她的老闆，但她打給誰我不知道，後來
    蕭世杰到場。」等語（見原審卷第80頁）；於本院審理時證
    稱：「（搜索扣押筆錄有一個在場人蕭世杰，這個人當時搜
    索時是在場嗎？）我記得他比較先到，他說他朋友叫他先過
    來看看。（所謂他朋友是指哪一位？他有講嗎？）應該就是
    丙○○。」、「（剛剛你提到蕭世杰是經由他朋友的通知到現
    場，蕭世杰到現場的時候，他知道這個地方被搜索才來關心
    的嗎？）我不曉得。（他朋友怎麼跟他講，你當時有沒有問
    ?）我問這個房子是誰租的，誰在經營的，應該是跟他了解
    他過來的目的及房子的使用用途。（他來的時候，知道這個
    地方已經在被搜索了嗎？）我有跟他告知。（既然他只是來
    關心，為什麼要他在搜索上面簽名?）身分應該類似我們要
    扣押那些東西，跟小姐的語言不是很能夠溝通。」等語（見
    本院卷一第195-196頁），可見蕭世杰應係接到通知而前來
    現場，加以蕭世杰係被告之友人，此據被告及證人蕭世杰陳
    明在卷（見警卷第11頁、第20-21頁），其以在場人之身份
    在搜索票、搜索扣押筆錄、扣押物品目錄表上簽名捺印，亦
    有搜索票、雲林縣警察局西螺分局搜索扣押筆錄、扣押物品
    目錄表在卷可憑（見警卷第51、53-59頁），則本件搜索過
    程中既有被告之友人蕭世杰在場，已得確保搜索扣押過程之
    合法性及扣案物與本案關連性。至刑事訴訟法第150 條第1
    項前段固規定當事人得於搜索或扣案時在場，然前揭條項既
    非規定應使被告在場，則警員未等待被告到場，即先予進行
    搜索扣押，於法尚無任何違誤之處。
　㈢本件搜索過程沒有錄影乙節，固據雲林縣警察局西螺分局員
    警林鴻宇陳明無訛，有本院公務電話查詢紀錄表在卷可稽（
    見本院卷一第133頁），然按「搜索、扣押及勘驗，應制作
    筆錄，記載實施之年、月、日及時間、處所並其他必要之事
    項。扣押應於筆錄內詳記扣押物之名目，或制作目錄附後。
    勘驗得制作圖畫或照片附於筆錄。筆錄應令依本法命其在場
    之人簽名、蓋章或按指印。」，刑事訴訟法第42條定有明文
    ，是搜索、扣押除應依上開規定制作筆錄外，並無必須全程
    錄音、錄影規定之適用，本件搜索扣押業已經執行員警依法
    制作筆錄，並由在場人即被告之友人蕭世杰及執行人乙○○等
    人簽名，有雲林縣警察局西螺分局搜索扣押筆錄、扣押物品
    目錄表在卷可憑（見警卷第53-59頁），被告以未全程錄影
    否認搜索之合法，即無所據。
  ㈣被告以本件搜索票所載受搜索人非被告為由，爭執本案搜索
    程序違法云云。然按搜索，應用搜索票。搜索票，應記載下
    列事項：一、案由。二、應搜索之被告、犯罪嫌疑人或應扣
    押之物。但被告或犯罪嫌疑人不明時，得不予記載。三、應
    加搜索之處所、身體、物件或電磁紀錄。四、有效期間，逾
    期不得執行搜索及搜索後應將搜索票交還之意旨，刑事訴訟
    法第128 條第1項、第2 項定有明文。而對身體、處所、物
    件、電磁紀錄等之搜索，所具要件並非同一，對身體之搜索
    ，著重於「人別差異」，除另符合法律規定外，自不得對搜
    索票上所載以外之人進行搜索；而處所之搜索，則重「處所
    同一性」，乃不問處所之實際所有權人、使用、住居權人為
    何，此觀刑事訴訟法第148條規定，搜索時僅須命該等人在
    場，而非須將其等均載明於搜索票上，始得對該處所進行搜
    索即明，是對被告或犯罪嫌疑人所租用或經常出入活動之犯
    罪處所進行「處所搜索」，自無須將該處所之實際所有權人
    、使用、住居權人一一列載於搜索票上（最高法院99年度台
    上字第613號判決意旨參照）。查，本案警方持以執行搜索
    之原審法院107年聲搜字第186號搜索票（見警卷第51頁），
    其上記載案由為「涉嫌妨害風化案」，受搜索人為「鄧豔媚
    」，應扣押物為「涉嫌妨害風化案之證物」，搜索處所為「
    雲林縣○○鎮○○里○○○路000號」號（即被告承租之居所），搜
    索物件為「上述受搜索人與其餘在場人涉及妨害風化案之證
    物」等，之後在現場扣得保險套7個、潤滑油1條、暗門遙控
    器3個、監視器主機1臺、監視器鏡頭6支等物，此有上開搜
    索扣押筆錄及扣押物品目錄表在卷可按，
　　是上開搜索程序均合於法律之規定，所扣押之物品亦未逾越
    上開應扣押之物之範圍。至受搜索人雖為「鄧豔媚」，而非
    被告，然依證人即員警乙○○於本院審理時證稱：「（你說長
    期的蒐證，大概多久的時間？）1、2個月有吧。（1、2個月
    怎麼會搜索票上面的人的姓名，不是被告本人？）我們在現
    場蒐證的時候，有追蹤到那一部車，那部車有去西螺黃昏市
    場買菜、買很多東西，我們想他應該是在裡面有煮飯，或類
    似工作人員或是經營者的身分，所以才以車籍資料去過濾他
    戶内狀況，比對我們在現場蒐證的相片，認定他是經營負責
    人。」、「（當初你們鎖定丁○○的車輛，覺得她可疑，所以
    依她的名義去聲請搜索票，她是有什麼地方讓你們覺得很可
    疑？）那個地方是營業場所，但是她從來沒有從前門進出，
    蒐證到她是從屋内出來，去大概離500公尺的西螺市場買菜
    、買東西，然後回來就進去裡面。」等語（見本院卷一第19
    3、197頁），而被告亦供承：我認識丁○○，我和她是朋友關
    係等語（見本院卷一第288頁），則本件受搜索人記載為「
    丁○○」，係因警方不知案發地點之實際負責人或管領人為何
    人，但依據蒐證結果，懷疑丁○○可能係該場所之經營者或員
    工，因而以丁○○為受搜索人向法院聲請搜索票，難認有何違
    誤之處。被告徒以搜索票上所記載之受搜索人非其本人，而
    爭執本件搜索不合法，自無從遽為其有利之認定。
　㈤綜上所述，本案搜索過程均符合法律規定，搜索而得之扣案
    物自有證據能力，被告以搜索程序違法為由爭執上開證據之
    證據能力，洵無足採。　
四、被告辯稱：本案員警廖本藤用密錄器所拍攝其與甲○○○、甲
    女對話過程影像，侵害個人隱私，應排除證據能力（見本院
    卷二第415頁）。惟查：
　㈠司法警察機關為偵辦案件需要，常使用誘捕方式辦案，此等
    辦案方式在不違反人身自由之不可受侵犯之憲法基本人權之
    保障下，非不得為之，所蒐集而來之證據資料，亦非不得顯
    現於公判庭，採為法院論罪科刑之依據。惟此種誘捕方式之
    辦案可區分為兩種，一為創造犯意型誘捕，一為提供機會型
    誘捕。前者，又稱為「陷害教唆」，係指行為人原無犯罪意
    思，因受他人（如便衣警察）之引誘，始生犯意，進而著手
    實行犯罪構成要件行為而言，此種情形所取得之證據，因違
    反正當法定程序，且逾越偵查犯罪之必要程度，其因此所取
    得之證據資料，應無證據能力。後者，又稱為「機會教唆」
    （俗稱「釣魚」），係指行為人原本即有犯罪之意思，其從
    事犯罪構成要件行為之犯意，並非他人所創造，司法警察僅
    係利用機會加以誘捕，此種情形之犯罪行為人本具有犯罪之
    故意，初非警察人員所造意，司法警察僅係運用設計引誘之
    技巧，使其暴露犯罪事證而加以逮捕偵辦，並未違反憲法對
    於基本人權之保障，且於公共利益之維護有其必要性，故依
    此所得之證據，則有證據能力，自得採為法院論罪科刑之依
    據（最高法院96年度台上字第1770號、95年度台上字第5439
    號、第4538號、103年度台上字第780號等判決意旨參照）。
　㈡本件證人甲○○○、甲女均證稱本件案發地點有在從事全套、半
    套之性交易服務（如後述），證人廖本藤係為探訪蒐證，喬
    裝男客於107年4月2日下午5時40分許，前往上開場所消費，
    由甲○○○帶其進入、媒介性交易等情，業據證人甲○○○、廖本
    藤於偵訊時陳述綦詳（見偵卷第40頁、第101-102頁），足
    見被告、甲○○○已有容留、媒介女子與男客從事性交易行為
    之犯罪意思，應非司法警察機關所誘發，司法警察機關僅提
    供被告、甲○○○完成犯罪行為之機會，並未提供高於一般情
    形之誘因，其偵查作為不足以造成甲○○○、甲女等人任何精
    神上之壓力，自不應認該偵查方式有何不當，進而排除所取
    得證據資料之證據能力。職是，員警廖本藤於107年4月2日
    所為之偵查難謂係陷害教唆，應屬機會教唆之偵查技巧，則
    所進行密錄器拍攝光碟，應有證據能力。從而，被告主張上
    開密錄器之拍攝光碟無證據能力，無法作為其有罪之認定云
    云，殊無可採。
五、按被告以外之人於審判外之陳述，雖不符刑事訴訟法第159
    條之1至第159條之4之規定，而當事人於審判程序同意作為
    證據，法院審酌該言詞陳述或書面陳述作成時之情況，認為
    適當者，亦得為證據。當事人、代理人或辯護人於法院調查
    證據時，知有第159條第1項不得為證據之情形，而未於言詞
    辯論終結前聲明異議者，視為有前項之同意，刑事訴訟法第
    159條之5定有明文。經查，除上開證據外，本判決所引用其
    餘被告以外之人於審判外之陳述，檢察官、被告均表示同意
    有證據能力（見本院卷一第118-121、189-190頁、本院卷二
    第383-384頁），且經本院於審判期日依法踐行調查證據程
    序，檢察官、被告於本院言詞辯論終結前均未表示異議，本
    院審酌該等具有傳聞證據性質之證據，其取得過程並無瑕疵
    或任何不適當之情況，應無不宜作為證據之情事，認以之作
    為本案之證據，應屬適當，依刑事訴訟法第159 條之5 之規
    定，自得作為證據。
貳、實體部分：
一、訊據被告丙○○固坦承其於107 年1 月20日起承租雲林縣○○鎮
    ○○里○○○路000 號房屋，供作休息、經營按摩店及販賣茶葉
    之用，並於107 年3 月23日起僱用甲女為女服務生，包吃住
    ，工作內容係替男客按摩，每90分鐘收費1,200 元，其與甲
    女對分，其不在店裡時，甲女會將其應分得的金額放在抽屜
    裡，甲○○○則係受僱在該址照顧其祖母等情，惟矢口否認有
    何圖利媒介、容留性交、猥褻之犯行，辯稱：
　　伊僱用甲女是作按摩的，伊的店是單純做按摩，伊沒有同意
    甲女在店內從事性交易，甲女與甲○○○在店裡為性交易行為
    ，伊並不知情云云。
二、惟查：
　㈠被告於107年1月20日向張佳芸承租雲林縣○○鎮○○里○○○路000
    號，租期2年，每月租金1萬元，並於該店裝設監視器主機1
    台及監視器鏡頭6支；該場所內1樓裝潢成偽裝牆，自前門進
    入需使用扣案之遙控器始能開啟暗門進入內部，內部裝潢成
    5間小隔間，其中3間小隔間擺放按摩床，牆面均安裝監視螢
    幕，內部後方空間為餐廳兼起居室，擺放沙發及電視；甲女
    於107年3月13日入境臺灣，嗣於107年3月23日起，在上開場
    所工作，同年4月2日下午5時40分許，員警廖本藤喬裝男客
    至上開場所後門敲門，由甲○○○接待並介紹由甲女服務，及
    向員警說明按摩1次1,200元，全套性交易為1,500元，總費
    用為2,700元，需戴保險套之消費方式，嗣其餘員警持搜索
    票進入搜索，當場扣得保險套7個、潤滑油1條、暗門遙控器
    3個、監視器主機1臺、監視器鏡頭6支、名片1盒、帳冊2本
    及行動電話5支等情，業經證人張佳芸於警詢時（見警卷第4
    3-49頁）、證人甲○○○、甲女於偵訊時（見107年度偵字第23
    52號卷《下稱偵卷》第40-43頁、第63-67頁）、證人即喬裝成
    男客之員警廖本藤於偵訊時（見偵卷第101-102頁）、證人
    即107年4月2日至上開場所搜索之員警乙○○於原審及本院審
    理時證述明確（見原審卷二第75-80頁；本院卷一第190-198
    頁、本院卷二第384-389），並有甲女之個人資料查詢（見
    警卷第35頁）、臺灣雲林地方法院107年聲搜字第186號搜索
    票、雲林縣警察局西螺分局搜索扣押筆錄、扣押物品目錄表
    、扣押物品收據（見警卷第51-61頁）、現場照片（見警卷
    第87-89頁）、雲林縣警察局西螺分局員警乙○○於107年4月2
    日出具之職務報告（見警卷第91頁）、被告與張佳芸簽立之
    房屋租賃契約書（見警卷105-109頁）在卷可憑，且經原審
    勘驗喬裝男客之員警廖本藤所配戴之密錄器錄影檔案屬實，
    製有勘驗筆錄附卷可稽（見原審卷一第32-38頁），復有上
    開物品扣案可資佐憑，被告對此亦不爭執，此部分事實，堪
    以認定。
　㈡關於提供全套、半套性交易是否為甲女在被告經營之上開按
    摩店之工作內容，是否為被告容留、媒介並藉此營利，茲分
    述如下：　
　⒈證人甲○○○於偵訊時證稱：今日（107 年4 月2 日）警察喬裝
    客人從後門進入○○○路213 號店裡，是我開門帶警察進來的
    ，我以為該警察是客人。一開始是甲女跟警察接洽，但因為
    甲女不會中文，所以才由我當翻譯，我向警察解釋消費內容
    按摩是1 次1,200 元，全套性交易是1,500 元，兩個加起來
    是2,700 元。我有跟警察解釋全套1,500 元是性交易，我也
    跟警察說要戴保險套。我是在店裡顧阿嬤，我是以顧阿嬤的
    名義從越南過來的，是被告雇用我，如果被告不在時，就是
    我幫被告顧店，順便照顧阿嬤。原本是一名不詳姓名的女子
    帶甲女到被告的店裡，該女子有說明甲女是要做性交易的，
    被告就跟我說甲女的工作內容，被告有說甲女在店裡要做性
    交易。我到店裡約4 、5 個月，甲女到店裡約1 個多月。現
    場扣到的潤滑液及保險套是被告買的。我負責把向客人收到
    的錢交給被告。每個客人進來都是要按摩加全套或按摩加半
    套，按摩加全套是2,700元，按摩加半套是1,700元，不管哪
    一種消費方式，被告都是向甲女拿600元，剩下的都是甲女
    的。我只有領照顧阿嬤的錢，一個月17,000元。被告在店裡
    的時間約一半，其他時間被告都在嘉義。被告是單純相信我
    ，我也沒有在記帳，我只是單純把客人收到錢都交給被告等
    語（見偵卷第41-43頁）。　
　⒉證人甲女於偵訊時證稱：我是透過一個越南阿姨介紹到臺灣
    工作，工作內容是按摩及性交易，越南阿姨跟我收20萬元，
    我先跟親戚借錢付給阿姨。到臺灣後是被告及甲○○○到臺
    中機場接我到雲林縣○○鎮○○里○○○路000 號，先休息
    10天，10天後才開始工作，工作內容是按摩及性交易，性交
    易有分半套及全套，半套就是我用手幫客人打手槍服務，全
    套就是有性器官交合。按摩的費用是1,200 元，加半套要多
    收500 元，全套要加收1,500 元。我第一天到店裡上班，被
    告有問我要不要做性交易，因為我需要錢，我就答應被告，
    到店裡時就有說好不管客人是半套或全套，每個客人被告都
    是抽600 元。錢是甲○○○向客人收的，因為我不知道臺幣
    怎麼算，甲○○○會把600 元拿走，剩下的錢甲○○○會再交給我
    ，如果溝通上有問題，都是透過甲○○○跟被告翻譯。店裡的
    保險套及潤滑油是被告買的，是性交易時要給客人用的。我
    在性交易時，都會要求客人戴保險套。被告不常在店裡，大
    部分是甲○○○在管店等語（見偵卷第64-67頁）。　　　　　
    　　　　
　⒊原審勘驗員警廖本藤於107 年4 月2 日搜索前，喬裝男客至
    現場消費之蒐證錄影檔案，其等對話內容如下：「
    喬裝員警：我司機阿凱介紹的，阿凱介紹的，在這嗎？司機
              阿凱。
    甲○○○：可以啊，今天要來按摩？
    喬裝員警：好啊，要不要脫鞋？
    甲○○○：要。
    喬裝員警：要脫鞋喔？
    喬裝員警：阿現在才在吃喔？你們兩個誰要那個？
    甲○○○：她。
    喬裝員警：她喔？好啊。
    甲女：哥哥。
    喬裝員警：嘿。
    甲女：來這邊這邊。
    喬裝員警：蛤？
    甲女：哥哥，來這裡。
    喬裝員警：哪裡？
    甲女：換衣服。
    喬裝員警：換衣服喔？阿那個，怎麼做？跟我講一下，阿凱
              叫我說要問清楚啦，問清楚啦。
    （甲女隨即叫甲○○○過來）
    甲○○○：幹什麼？
    喬裝員警：阿怎麼服務？
    甲○○○：…做半的…1200（聽不清楚）。
    喬裝員警：半的。
    甲○○○：要做半的，還是做全的？
    喬裝員警：全的…全套的。
    甲○○○：全套的，如果…嗯…全套的1500。
    喬裝員警：全套是多少？
    甲○○○：1500。
    喬裝員警：1500？全套1500？
    甲○○○：嗯，按摩1200，總共2700。
    喬裝員警：2700？
    甲○○○：嗯。
    喬裝員警：所以全套是2700？
    甲○○○：按摩跟全套2700。
    喬裝員警：喔，我以為是1500，是按摩跟全套2700就對了？
    甲○○○：只有按摩1200。
    喬裝員警：只有按摩是1200，再加全套就是2700。
    甲○○○：嗯。
    喬裝員警：阿…怎麼做？有戴套的？
    甲○○○：有啊。
    喬裝員警：有戴保險套還是？
    甲○○○：有啊。
    喬裝員警：有戴保險套？
    甲○○○：她有啊。
    （中間對話省略）
    甲○○○：哥哥，我說你按摩50分鐘1200，如果你要做全套
              的，總共2700，你要嗎？
    喬裝員警：阿限制勒？可不可以…有什麼限制？不能怎麼樣
              ，有沒有限制？要講一下，我曾經去過別家產生
              糾紛啦。
    甲○○○：（越南語）。
    甲女：（越南語）。
    甲○○○：有啊。
    喬裝員警：有怎麼樣？
    甲○○○：你要是…如果你做全套的…你全部就一樣全部啊
              。
    喬裝員警：就是做到…怎麼樣？
    甲○○○：你要做什麼？
    喬裝員警：全套的是做到怎麼樣？
    甲○○○：你要做全套喔，如果你要按摩加全套那好啊。
    喬裝員警：好啊，啊那個…一定要戴保險套喔？
    甲○○○：嗯？
    喬裝員警：一定要戴保險套喔？
    甲○○○：（越南語）嗯。
    喬裝員警：喔，一定要就對了啦。
    甲○○○：做全套比較好，這樣比較好啊。
    喬裝員警：喔喔喔，好好好。
    甲○○○：遇到有些客人他會怕是不是，所以一定要戴。
    喬裝員警：所以一定要戴保險套就對了。」等情，有原審勘
    驗筆錄在卷可按（見原審卷二第32-38頁）。　
　⒋依證人甲女、甲○○○上開證述內容，及原審勘驗喬裝員警密錄
    器錄影結果，均足見喬裝員警確有與甲○○○確認「全套」性
    交易之消費方式，且特別要求需戴保險套，而被告與甲女之
    拆帳方式，係被告分得600 元，其餘則由甲女取得等情，已
    就被告媒介、容留甲女在上開場所與他人為猥褻、性交行為
    而藉此營利之情節證述明確，參以被告與甲○○○、甲女於偵
    查中之證述情節相互吻合，與被告並無仇恨，並無誣陷被告
    之動機，復均經具結擔保其等證言之真實性，更無需甘冒較
    被告所涉本案罪責更重之偽證罪處罰之風險，仍執意虛構上
    開事實而欲入被告於罪之理！從而，證人甲女、甲○○○上開
    證述之情節，洵屬信實，足堪採信。　
　⒌被告辯稱上開場所非其僱工裝潢，遙控器亦非其所有云云，
    惟其並不否認張佳芸有預留裝潢時間後再簽約一節（見原審
    卷二第99頁），復經原審進一步質問其裝潢是否為蕭世杰僱
    工施作，其表示不知情，甚至供稱第1 次看房時沒有裝潢暗
    門及隔間，後來去看就有了，但不知道是誰裝潢的，伊看了
    喜歡就決定了承租等語（見原審卷二第96-97頁），再經原
    審質之究係由何人裝潢乙節，被告竟答稱房東等語（同上頁
    數）。而上開房屋係被告、蕭世杰看過屋況後決定承租，出
    租人張佳芸預留時間予其等裝潢，嗣107 年1 月20日，由被
    告與張佳芸簽訂租賃契約，張佳芸交付前、後門鑰匙各1 支
    予被告等情，亦據證人張佳芸證述明確（見警卷第43-49頁
    ），且衡以社會上一般租賃房屋作為商業經營之實務現況，
    大多係由承租者綜合評估房屋屋況、坪數、地點、租金、是
    否兼為自住及營業使用等因素後決定承租與否，而承租者再
    依營業項目及使用需求為設計裝潢，果若由房東自行裝潢，
    極有可能因不符合承租者之使用需求，抑或因個人主觀喜好
    不同而影響承租意願，也因此通常屋主在租賃契約中會特別
    約定回復原狀條款，此觀被告與張佳芸簽訂之租賃契約書第
    6 條、第9 條約定甚明。是依被告上開供述以觀，顯與社會
    常情不符，復與證人張佳芸之證述迥異，自難採信。再觀諸
    上開場所之室內空間規劃，前門裝潢成理髮店型式，並擺放
    2 張理髮椅，有卷附現場照片（見警卷第89頁）可憑。然證
    人乙○○於原審審理時證稱：前面擺放理髮椅的地方有偽裝的
    裝潢牆，有做一道暗門，外觀看不出來是門，從前門進去要
    使用遙控器才能開啟暗門，如果從裡面出來只要按裡面的開
    關就可以打開，扣案的3 個遙控器都是那道暗門的遙控器。
    有線報說上開場所有從事色情交易，我們查這個案子很長時
    間，從來沒有人從大門進去，男客都是從後門進出，後門有
    一個監視器鏡頭，廖本藤喬裝男客也是從後門敲門進入，後
    門進去就是她們吃飯的地方，有沙發、電視，監視器主機設
    在餐廳的夾層上面，再往前走有3 個房間等語（見原審卷二
    第71-81頁）。是由證人乙○○前開證述及現場照片以觀，上
    開場所進入內部空間之裝潢牆特別設計暗門，且需使用遙控
    器始能開啟，可見並非簡單之木作隔間，被告既承租該場所
    供己使用，自無可能均不知情且未曾做決定，被告上開所辯
    ，有違經驗法則而與事理不符，洵難採信。
　⒍被告坦認有於上開場所內外安裝監視器（見原審卷二第96頁
    ），但矢口否認有於小隔間裡安裝監視螢幕，並稱不清楚是
    何人裝設云云（見原審卷二第98頁），惟上開場所內3 間隔
    間內之監視螢幕可清楚看見上開場所內外之影像，有現場照
    片可憑（見警卷第87頁），顯見前開監視螢幕可正常使用，
    被告雖辯稱安裝監視器係為監看其祖母，設若屬實，亦不需
    於每間隔間均安裝監視螢幕，被告前開辯詞，實有可疑，應
    認前開監視螢幕係被告授意安裝始符常理；而被告於上開場
    所內外安裝監視器，隔間房間內可藉由監視螢幕觀看內外動
    靜，已與實務上常見色情業者為過濾客人、拖延警方臨檢、
    通知店內小姐中止性交易所為之設計相符；再者，依證人乙○○之證述，男客並未從前門出入，而員警廖本藤於107 年4 
    月2 日喬裝男客至上開場所消費時，確係以後門進入，亦據
    證人甲○○○陳明在卷（見偵卷第40頁），顯見該場所係裝潢
    成理髮店型式以掩人耳目；另被告係不定時返回上開場所，
    在此情形下，證人甲女竟能毫無顧忌地在上開場所提供性交
    易，而不擔心遭被告撞見而責罵或解僱之風險，提供男客性
    服務？凡此種種，應認被告對於店內有從事性交易之情事，
    非但知悉，且還是主謀者，較為合理。從而，被告辯稱其對
    於證人甲女有從事性交易毫不知情乙節，實係避重就輕之詞
    ，當無可採。　
　⒎被告辯稱扣案之保險套、潤滑油非其提供予甲女為性交易時
    使用云云。然證人甲女提供全套、半套性交易服務應係其在
    上開場所工作內容，業經認定如前，且觀諸上開密錄器錄影
    勘驗結果，喬裝員警亦多次詢問性交易時是否須使用保險套
    ，證人甲○○○亦回應「遇到有些客人他會怕是不是，所以一
    定要戴」等語，此情亦與證人甲○○○於偵訊時證稱：現場扣
    到的潤滑油及保險套，是被告買的，在性交易的房間都有擺
    放等語（見偵卷第41頁）及證人甲女於偵訊時證稱：店裡的
    保險套及潤滑套是被告買的，是性交易要給客人用的。其在
    跟客人性交易時，都會要求客人戴保險套等語（見偵卷第55
    頁）互核相符。再者，證人乙○○於本院審理時證稱：潤滑液
    及保險套是放在走道上的一個鐵架上，用塑膠盒裝著等語（
    見本院卷二第385-386頁），可見扣案之潤滑液及保險套並
    非甲女之私人物品，才會放在走道的鐵架上，況上開證人均
    已證述前開物品為被告提供，且被告自陳其僱請證人甲女為
    其工作並免費提供食宿，則對於證人甲女為性交易時所需之
    相關物品，由被告提供，亦與常情無違。是被告辯稱扣案之
    保險套、潤滑油等物非其所提供，尚無可採。
　⒏被告雖辯稱承租上開場所與客人洽談茶葉買賣事宜之用，經
    營按摩店係用以補貼房租，並未賺錢云云，惟被告自承其鮮
    少待在上開場所（見原審卷二第87頁），此部分亦核與證人
    甲○○○、甲女證述大致相符；再依上開場所內部空間規劃及
    陳設，前方裝潢成理髮店，中間又裝潢成5 間隔間，後方僅
    有一供用餐之沙發區，則被告所稱其租用上開場所用以洽談
    茶葉買賣乙事，已有可疑；另被告雖辯稱經營按摩店僅係補
    貼房屋租金，並非藉此營利，然被告既已承租上開場所，並
    花錢裝潢、安裝監視器，顯已為此花費不貲，自然不可能毫
    不在意營收，果若真不在意，被告租屋自住即可，何需額外
    花費此筆開銷，更何況證人甲女為來臺非法打工，已借錢支
    付20萬元之介紹費，已如前述，證人甲女當然希望能賺錢早
    日還清債務，倘若被告嚴令禁止證人甲女為性交易，以每次
    按摩僅獲得600 元之收入，如何能夠快速累積金錢償還借款
    ？證人甲女、甲○○○雖均證稱按摩1,200元，半套性交易加50
    0元，全套性交易加1,500元，不論證人甲女有無從事性交易
    ，被告都只分得600元，形式對於被告似乎並無利益。然觀
    諸卷附上開場所外觀及店內隔間照片（見警卷第87、89頁）
    ，上開場所外觀及店內裝潢並無特別之處，且內部隔間空間
    狹小，僅配置有簡單之單人床，如何能吸引客人入內消費；
    再者，按摩需經專業訓練後始得為之，亦即需對人體構造、
    筋絡、骨骼、肌肉節理組織清楚瞭解，若未經適當訓練即擅
    自進行，極可能造成對方不適，甚至造成傷害，且按摩之進
    行需輔以工具或搭配按摩手法之精油或乳液等物，但現場並
    未查獲上開物品，加以被告自陳：是一位朋友介紹甲女到我
    店裡工作，其不是透過正常管道僱用甲女，甲女沒有按摩方
    面的證照等語（見偵卷第51頁；原審卷二第107 頁），是由
    被告上開所述，被告並不在意證人甲女有無按摩之專業技術
    及經驗，已與一般經營按摩店強調按摩師之專業技巧、經驗
    不符，基此，證人甲女既無專業按摩之技能，被告上開場所
    純按摩每90分鐘收費1,200元之收費價格已不合理。準此，
    被告就每個男客雖僅抽成600元，仍可藉由證人甲女從事性
    交易服務之客源增加而提高其收入，否則被告豈會願意花費
    1 萬元之租金承租該屋，並無償提供證人甲女食宿，從而，
    被告係以容留證人甲女從事全套、半套性交易服務以招攬客
    人，以此經營模式獲利之事實，可以認定。　
　⒐證人甲女於偵訊時證稱：我到臺灣後是被告及甲○○○到臺中機
    場接我等語（見偵卷第64頁），衡以證人甲女自107 年3 月
    23日起至107 年4月2 日為警查獲時止期間，已與甲○○○、被
    告相處一段時日，自無誤認被告或證人甲○○○之可能。更何
    況，證人甲女為越南人，亦曾證稱溝通上有問題，都是透過
    甲○○○跟被告翻譯（見偵卷第65頁），被告亦自承其不會越
    南語，須靠甲○○○或翻譯軟體協助與證人甲女溝通（見原審
    卷二第85頁），足見證人甲女尚無法以中文與被告溝通，被
    告自無可能獨自一人前往臺中機場接人，故證人甲女證稱甲○○○與被告一同前往接機乙情，尚屬合理。至於證人甲○○○雖
    證稱：是另外一名姓名不詳的女子帶甲女到被告的店裡介紹
    工作等語（見偵卷第41頁），惟就甲○○○是否有與被告一同
    至臺中機場接機乙事，檢察官並未針對此部分進一步詢問加
    以究明，且證人甲女、甲○○○證述有關從事性交易服務之內
    容、收費及拆帳方式等重要情節均證述一致，是證人甲○○○
    與甲女所證就此細節部分雖略有齟齬，然尚難遽認證人甲女
    前開證述不實。　
　㈢案發時甲○○○在上開場所擔任管理現場的工作，負責在被告不
    在時接待引導客人、通知甲女為客人為性交易、收取性交易
    對價、分配男客支付之性交易金額後再轉交予被告：　
　⒈證人甲女於偵查時證稱：被告不常在店裡，大部分是甲○○○在
    管店，甲○○○中文比較好，會幫我向客人翻譯店裡的消費，
    都是甲○○○向客人收錢比較多，因為我不認得新臺幣，也不
    知道台幣怎麼算，甲○○○把收的錢拿走600元，剩下的會再交
    給我，我有看過甲○○○把錢交給被告。查獲當天也是甲○○○跟
    警察接洽等語（見偵卷第65-67頁），而證人甲女於107 年3
     月13日入境，於107 年4 月2日為警查獲，已如前述，顯見
    證人甲女入境停留時間不長即為警查獲，參以上開密錄器錄
    影勘驗筆錄所載，員警喬裝男客上開消費時先詢問證人甲女
    消費方式時，證人甲女因不諳中文，而由甲○○○向員警說明
    性交易模式及收費方式，足見證人甲女甫入境來臺未久，中
    文溝通能力與一般國人有相當程度之落差，且證人甲女亦不
    清楚我國幣值，已如前述，若遇有客人鬧事、拒不給錢或警
    方前往臨檢查緝時勢必會產生應對上之困難，是被告辯稱上
    開場所現場由證人甲女負責，實有可疑。
　⒉甲○○○為監護工，於106 年5 月7 日入境，原在嘉義縣○○鄉○○
    村○里○00號之1 照顧被告之祖母，後於107 年1 月間搬至上
    開場所居住，持續照顧被告之祖母，此為被告所不爭執，並
    有甲○○○之個人資料查詢在卷可憑（見警卷第23頁），顯見
    甲○○○已在臺灣生活負責照顧被告之祖母近1 年之久，復參
    以上開密錄器勘驗筆錄所載，員警喬裝男客上門消費時先詢
    問證人甲女消費方式時，證人甲女因不諳中文，即呼喚甲○○○向員警說明性交易模式及收費方式，此亦與被告於偵訊時
    供稱：其常常不在店裡，因為甲女的中文比較不好，所以要
    透過甲○○○說明按摩的事等情（見偵卷第52頁）相符，可見
    甲○○○雖為外籍人士，但已有相當之中文溝通能力；再稽之
    甲○○○於偵訊時供稱：如果被告不在時，就是我幫被告顧店
    ，順便顧阿嬤。被告相信我，我也沒有在記帳，只是單純把
    客人收到的錢都交給被告等語（見偵卷第39-43頁），益徵
    被告與甲○○○因長期工作配合，已有相當之信賴基礎，則甲○○○基於被告指示負責管理該店並收取被告應分得之利潤再交
    予被告等情，亦符常情。而證人甲女與被告並無緊密的信任
    關係，相對而言，被告應會擔心證人甲女未據實交出營業所
    得，自無可能放任證人甲女自行及保管性交易對價，是被告
    辯稱現場由證人甲女負責云云，尚難採信。
　⒊依據上揭事證，被告僱用證人甲女為女服務生，於不特定男
    客前往上開場所消費時，由甲○○○接待並安排證人甲女為
    男客提供全套或半套之性交易，且為男客說明性交易收費方
    式，復於性交易結束出面向男客收取性交易報酬朋分，再將
    被告應得之部分交給被告，顯見被告事前已與甲○○○有所
    約定，以此分工模式，共同媒介、容留證人甲女與他人為性
    交易行為，以牟不法利益。　
　㈣本院勘驗員警搜索案發現場所扣得之監視器錄影畫面結果，
    發現：107年3月25日當天有4名男客來店裡消費，分別由甲○○○、甲女服務，3月27日有1名男客到店裡消費，由甲女服務
    （甲○○○、甲女服務之相對應男客如附表所示），有本院勘
    驗筆錄在卷可按（見本院卷一第289-573頁、本院卷二第15-
    343頁），由上開勘驗結果，發見甲○○○亦會服務客人，而甲
    女與男客間有性交易行為，已如前述；惟甲○○○服務男客時
    ，係單純按摩或亦有為性交易行為，則有疑義？據證人甲女
    證稱：「（甲○○○在店裡做什麼？）有顧阿嬤，如果店裡來
    比較多客人，甲○○○也會接客，但因為甲○○○在房間服務客人
    ，我不知道服務內容為何。」等語（見偵卷第60頁），因甲○○○否認有從事性交易行為，亦無證據證明甲○○○有與男客為
    性交易行為，在罪疑唯輕原則下，應認甲○○○係純為客人按
    摩，並未與男客為性交易行為。　
　㈤證人甲女雖證稱有與5名客人為性交易（見偵卷第65-66頁）
    ，但經本院先請雲林縣警察局西螺分局先行勘驗被告店裡自
    107年3月23日起至4月2日止之監視器錄影畫面，發現只有10
    7年3月25日、3月27日有客人來店裡消費，此有雲林縣警察
    局西螺分局109年11月18日雲警螺偵字第1091001160號函及
    檢附之職務報告、勘驗相片可按（見本院卷一第249-271頁
    ），嗣經本院勘驗該店3月25、3月27日、4月1日、4月2日之
    監視器錄影畫面，發現3月25日有4名男客來消費，3月27日
    有1名男客來消費，4月1日沒有客人來消費，4月2日除喬裝
    男客之員警外，沒有其他客人來消費，此有本院勘驗筆錄及
    監視器錄影畫面截圖附卷可按（見本院卷一第289-573頁、
    本院卷二第15-343頁），此與甲女所稱其與5名男客為性交
    易之記載不符，應以本院勘驗結果為準，認為甲女性交易之
    對象為3人，則以每名性交易對象被告可得600元計算，被告
    可獲得1,800元之不法所得。　
　㈥扣案之大本帳冊為證人甲女所有，係證人甲女記錄其從事性
    交易所得之紀錄，固據證人甲女證述在卷（見偵卷第65-66
    頁），然證人甲女又稱：「（你有記做了多少客人？）我4
    月時有記做了多少客人。」等語（見偵卷第65頁），惟依本
    院上開勘驗現場監視器畫面結果，107年4月1日、4月2日並
    無客人來店消費，則甲女應無所得，該帳冊所記載者，是否
    係本案的所得紀錄，即有疑義，自無從採為不利於被告之認
    定。
　㈦被告雖聲請傳喚證人甲○○○、甲女到庭作證（見本院卷一第11
    7頁），惟證人甲女已於107 年5 月16日遣送出境，證人甲○○○於108 年6 月25日出境後，此後均未再有入境紀錄，有其
    等之入出境資訊連結作業在卷可憑（見本院卷一第81頁、第
    87頁），自無從傳喚，且本案之待證事實亦已臻明瞭，核無
    調查之必要，附此敘明。
　㈧綜上所述，被告上揭所辯，核均係事後卸責之詞，尚難憑採
    。本案事證明確，被告與甲○○○共同媒介、容留性交行為以
    營利之犯行，堪以認定，應依法論科。
三、論罪科刑部分：
　㈠按刑法第231 條第1 項條文中所謂之「容留」，係指收容留
    置而言，如提供與他人為猥褻行為之場所，而「媒介」則係
    居間仲介之意（最高法院91年度台上字第4349號、第4374號
    、第4431號判決意旨參照），又該條所規定媒介與容留之犯
    罪態樣，固不以兼有為限，如有其一，罪即成立，惟若兼有
    之而行為人同一時（即媒介後進而容留為性交之行為），仍
    應包括構成一罪，媒介之低度行為為容留之高度之行為所吸
    收，僅論以容留行為（最高法院78年度台上字第2186號、95
    年度台上字第321號判決意旨參照）。另按刑法第231 條處
    罰之對象為引誘、容留或媒介之人，犯罪構成要件乃以行為
    人主觀上有營利及使男女與他人為性交或猥褻行為之犯意，
    客觀上有引誘、容留或媒介之行為為已足，屬於形式犯。故
    行為人只要以營利為目的，有使男女與他人為性交或猥褻行
    為之意圖，而著手引誘、容留或媒介行為，即構成犯罪，至
    於該男女與他人是否有為性交或猥褻之行為，則非所問（最
    高法院95年度台上字第4549號判決意旨參照）。
  ㈡被告係以營利為目的，而意圖使女子與他人為猥褻、性交之
    行為，且已從事媒介、容留之行為，並因此獲利1,800元，
    業如前述，揆諸前揭說明，縱喬裝男客之警員廖本藤因辦案
    之需，而未與甲女從事性交易之真意，亦無礙於被告媒介、
    容留既遂之犯行。是核被告所為，係犯刑法第231 條第1 項
    前段之圖利容留性交罪。而被告媒介之低度行為，為容留之
    高度行為所吸收，不另論罪。至起訴意旨認被告係犯同條項
    之圖利媒介性交罪，雖有誤會，然參照起訴書犯罪事實欄已
    敘及被告容留此部分之犯罪事實，本院並於審理時當庭告知
    此部分罪名，無礙被告訴訟上之防禦，且屬同條、項之法條
    ，亦毋庸變更起訴法條，附此敘明。　　　 
  ㈢又按色情經營業者意圖營利使同一女子與他人為性交易，或
    圖利容留性交、猥褻犯行，係以經營「應召站」之目的為之
    ，在主觀上乃基於單一犯意，以多數舉動接續進行，而侵害
    同一法益，在時間、空間上有密切關係，依一般社會健全觀
    念，難以強行分開，在刑法評價上，以視為數個舉動之接續
    實行，合為包括之一行為予以評價，是色情經營業者先後多
    次使（同一）女子與他人為性交易等行為，具時間、空間之
    密切關係，且係各基於單一犯意接續為之，應僅各論接續犯
    一罪（最高法院104 年度台上字第3403號判決意旨參照）。
    被告於107 年3 月23日起至107 年4 月2 日為警查獲之日期
    間，接續容留同一女子甲女從事性交易以此營利，是依上開
    說明，被告所為應認係接續犯，僅論以一罪。
　㈣被告與甲○○○容留並媒介甲女於上開場所與男客從事全套
    、半套性交易之性交、猥褻行為以營利之行為，被告與證人
    甲○○○間有犯意聯絡及行為分擔，應論以共同正犯。
  ㈤被告前於101 年間，因違反森林法案件，經臺灣嘉義地方法
    院以101 年度嘉簡字第1705號判處有期徒刑6 月，併科罰金
    28,500元（嗣裁定更正併科罰金為28,600元，經抗告後由同
    院以102 年度簡抗字第1 號裁定撤銷），經檢察官上訴，由
    同院以102 年度簡上字第6 號撤銷原判決，改判處有期徒刑
    6 月，併科罰金28,530元確定；於101 年間，因公共危險案
    件，經同院以101 年度嘉交簡字第1310號判處有期徒刑5 月
    、3 月，並定應執行有期徒刑6 月確定，上開案件，經同院
    以102 年度聲字第357 號裁定應執行有期徒刑10月確定，於
    103 年2 月5 日易科罰金執行完畢，此有臺灣高等法院被告
    前案紀錄表在卷可考，其於有期徒刑執行完畢5 年以內故意
    再犯本案有期徒刑以上之罪，為累犯。審酌被告前有公共危
    險等前科紀錄，理應產生警惕作用，惟其仍再犯本件犯行，
    顯見前案之徒刑對被告並未生警惕作用，其對於刑罰之反應
    力顯然薄弱，且被告並無司法院釋字第775號解釋意旨所指
    個案應量處最低法定刑，又無法適用刑法第59條減輕其刑，
    而應依此解釋意旨裁量不予加重最低本刑之情形，爰依刑法
    第47條第1 項規定加重其刑。
四、撤銷原判決之理由：
  ㈠原審認被告罪證明確，予以論罪科刑，固非無見。惟查：⑴依
    司法院釋字第775 號解釋文義及理由，係指構成累犯者，不
    分情節，一律加重最低本刑，於不符合刑法第59條所定要件
    之情形下，致生行為人所受之刑罰超過其所應負擔罪責之個
    案，不符罪刑相當原則、比例原則。於此範圍內，在修正前
    ，為避免發生上述罪刑不相當之情形，法院就該個案應裁量
    是否加重最低本刑（最高法院108 年度台上字第2312、第23
    61號判決意旨參照）；依此，該解釋係指個案應量處最低法
    定刑、又無法適用刑法第59條在內減輕規定之情形，法院應
    依此解釋意旨裁量不予加重最低本刑（最高法院108 年度台
    上字第338 號判決意旨參照）。本件原審判決認被告構成累
    犯事由之公共危險等案件與本案犯行之罪質不同，且犯罪情
    節、惡性非重，雖於5 年內再犯本案，然不足以認其有刑罰
    反應力薄弱之情，亦不足認其對於本案犯行具有特別惡性，
    於其所犯妨害風化罪名之法定刑度範圍內，審酌各項量刑事
    由後，已足以充分評價被告所應負擔罪責，尚無加重之必要
    ，爰不加重其刑等情，核與上開司法院釋字第775 號解釋及
    最高法院判決意旨不符；⑵本件依監視器錄影畫面顯示，僅
    有3月25日、3月27日分別有2名、1名男客與甲女為性交易，
    已如前述，則被告所得不法利益為1,800元，原審認甲女與5
    名男客為性交易，所得3,000元，容有未當。被告上訴意旨
    否認犯行，雖無可採，然原審判決既有上開可議之處，即屬
    無可維持，自應由本院將原審判決予以撤銷改判。
　㈡爰審酌被告明知政府嚴格掃蕩色情，以端正社會風氣，仍無
    視禁令，為圖私利而媒介、容留外籍成年女子與男客為全套
    、半套之性交易服務，並藉此從中抽取代價營利，所為助長
    性交易風氣，並破壞社會善良風氣，足見其法紀觀念淺薄，
    行為甚值非難，且犯後否認犯行，難認其犯後態度良好，然
    考量被告所經營之性交易場所規模非大，其媒介、容留女子
    與他人為上開性交易以營利之時間甚短，對象僅有1人，犯
    罪所得為1,800元，兼衡其自陳高職畢業之智識程度、離婚
    ，育有3子女，均與前妻同住，入監前曾在山上煮便當、在
    梅山經營民宿等工作，也有賣過茶葉及藝品，名下無房產、
    負債之家庭生活狀況等一切情狀，量處如主文第二項所示之
    刑。
五、沒收之說明：
　㈠按犯罪所得，屬於犯罪行為人者，沒收之，刑法第38條之1
    第1 項前段定有明文。又共同犯罪，其所得之沒收，應就各
    人分得之數為之。查被告經營上開按摩店期間，雖否認犯罪
    ，然依上開說明，證人甲女從事性交易次數共3 次，被告因
    此分得1,800 元（計算式：600元×3=1,800元），此部分既
    係被告之犯罪所得，自應依刑法第38條之1 第1 項前段、第
    3 項之規定宣告沒收之，並於全部或一部不能沒收或不宜執
    行沒收時，追徵其價額。
  ㈡次按供犯罪所用、犯罪預備之物或犯罪所生之物，屬於犯罪
    行為人者，得沒收之，刑法第38條第2 項前段定有明文。扣
    案之監視器主機1 臺、監視器鏡頭6 支，被告供認上開物品
    為其所有（見原審卷二第102 頁），而上開扣案物既係供其
    經營性交易之用，自應依刑法第38條第2 項前段之規定，予
    以宣告沒收；另扣案之暗門遙控器3 個、保險套7 個及潤滑
    油1 條，為員警於前揭時、地所查扣，被告坦承其為上開場
    所之負責人，而上開扣案物為被告所有，業經認定如前，上
    開扣案物既係供其經營性交易之用，亦應依刑法第38條第2 
    項前段之規定，予以宣告沒收。
  ㈢其餘扣案之名片1 盒、三星廠牌行動電話1 支（含門號0000
    000000號SIM 卡1 張）、HTC 廠牌玫瑰金行動電話1 支（含
    門號0000000000號SIM 卡1 張）固為被告所有，但無證據足
    認有供本案犯罪之用；另扣案之華碩廠牌紅色行動電話（無
    SIM 卡）、三星白色行動電話（含門號0000000000號SIM 卡
    1 張）、小米廠牌黑色行動電話（無SIM 卡）各1 支，被告
    均否認為其所有，卷內亦無證據證明與本案犯行有關；扣案
    之帳冊2 本內容均以越南文記載，有原審勘驗筆錄在卷可憑
    （見原審卷一第286 頁），且證人甲女、甲○○○均證稱為
    其等所有，足認非被告所有，均不予宣告沒收。
據上論斷，應依刑事訴訟法第369條第1項前段、第364條、第299
 條第1 項前段，刑法第28條、第231 條第1 項、第47條第1項、
第38條第2 項前段、第38條之1 第1 項前段、第3 項，刑法施行
法第1 條之1 第1 項，判決如主文。
本案經檢察官蔡少勳提起公訴，檢察官葉耿旭到庭執行職務。
中　　華　　民　　國　　110 　年　　5 　　月　　18　　日
                  刑事第三庭    審判長法  官  陳連發 
                                      法  官  洪榮家
                                      法  官  何秀燕 
以上正本證明與原本無異。
如不服本判決應於收受送達後20日內向本院提出上訴書狀，其未
敘述上訴理由者，並得於提起上訴後20日內向本院補提理由書（
均須按他造當事人之人數附繕本）「切勿逕送上級法院」。
　　　　　　　　　　　　　　　　　　　書記官  翁心欣
中　　華　　民　　國　　110 　年　　5 　　月　　18　　日

附錄本案論罪科刑法條：
中華民國刑法第231條
（圖利使人為性交或猥褻罪）
意圖使男女與他人為性交或猥褻之行為，而引誘、容留或媒介以
營利者，處5年以下有期徒刑，得併科10萬元以下罰金。以詐術
犯之者，亦同。
公務員包庇他人犯前項之罪者，依前項之規定加重其刑至二分之
一。

附表：　　　
編號 監視器錄影畫面出現之男子 （特徵） 進出之包廂 男子進出包廂之時間 服務之女子 證據出處 1 甲男 （藍色長袖上衣加綠色背心、深色長褲） 編號1包廂  107年3月25日 1.【22：20：16】第一次走入（勘驗附件照片編號109） 2.【22：25：22】包廂門關閉（勘驗附件照片編號117） 3.【23：28：41】走出 　（勘驗附件照片編號174） 甲○○○ 1.本院109年12月1日勘驗筆錄（本院卷一第294-296頁） 2.勘驗附件照片編號106至176（本院卷一第427-497頁） 2 乙男 （藍色長袖POLO衫、深色牛仔褲） 編號1包廂  107年3月25日 1.【20：52：02】第一次走入（勘驗附件照片編號17） 2.【20：54：20】包廂門關閉（勘驗附件照片編號18） 3.【22：16：54】走出 　（勘驗附件照片編號101） 甲○○○ 1.本院109年12月1日勘驗筆錄（本院卷一第290-294頁） 2.勘驗附件照片編號17至105（本院卷一第339-427頁） 3 丁男 （長袖格子襯衫、深色長褲） 編號2包廂  107年3月25日 1.【21：42：21】第一次走入（勘驗附件照片編號70） 2.【21：44：31】包廂門關閉（勘驗附件照片編號91） 3.【23：09：42】走出 　（勘驗附件照片編號149） 甲女 1.本院109年12月1日勘驗筆錄（本院卷一第292-296頁） 2.勘驗附件照片編號70至151（本院卷一第391-473頁） 4 戊男 （黑色夾克、橘色短袖上衣、格子短褲） 編號2包廂  107年3月25日 1.【23：11：49】第一次走入（勘驗附件照片編號157） 2.【23：13：11】包廂門關閉（勘驗附件照片編號171） 3.【23：49：59～24：00：00】包廂門仍關閉 　（勘驗附件照片編號193） 甲女 1.本院109年12月1日勘驗筆錄（本院卷一第296-297頁） 2.勘驗附件照片編號156至193（本院卷一第477-515頁） 5 己男 （白色短袖POLO衫、深色長褲） 編號1包廂  107年3月27日 1.【15：33：46】第一次走入（勘驗附件照片編號208） 2.【15：35：34】包廂門關閉（勘驗附件照片編號214） 3.【16：16：22】走出 　（勘驗附件照片編號234） 甲女 1.本院109年12月1日勘驗筆錄（本院卷一第298-299頁） 2.勘驗附件照片編號206至241（本院卷一第527-563頁）